【裁判字號】    96,交聲,227
【裁判日期】    970214
【裁判案由】    違反道路交通管理處罰條例聲明異議
【裁判全文】
臺灣花蓮地方法院交通事件裁定         96年度交聲字第227號
原處分機關  交通部公路總局臺北區監理所花蓮監理站
異  議  人
即受處分人  乙○○  57歲民.
上列受處分人因違反道路交通管理處罰條例案件，對於交通部公
路總局臺北區監理所花蓮監理站民國96年11月21日所為之處分（
處分案號：花監違字第裁44-Q00000000號），聲明異議，本院裁
定如下：
    主  文
異議駁回。
    理  由
一、本件異議人即受處分人乙○○於民國96年9月4日下午5 時50
    分許，駕駛車牌號碼2T-5739號自小客貨車，行經台九線120
    公里處之交岔路口時闖紅燈，經宜蘭縣警察局蘇澳分局東澳
    派出所員警當場以受處分人違反道路交通管理處罰條例第53
    條第1項規定，掣開宜警交字第Q00000000號違反道路交通管
    理事件通知單舉發，嗣經原處分機關於96年11月21日依違反
    道路交通管理處罰條例第53條第1項、第63條第1項第3 款之
    規定，裁處異議人罰鍰新臺幣（下同）2,700 元，並記違規
    點數3點。
二、異議意旨略以：異議人於上開時間駕駛系爭車輛行經台九線
    120 公里處，已近傍晚時分，且當時天空下起小雨，天色昏
    暗，視線不佳，況紅綠燈至攔檢點（鐵路高架橋下）約有15
    0公尺以上之距離，而當時異議人汽車行進中，前方亦有3、
    4 部汽車尾隨而通過紅綠燈，員警如何在此種距離與天候下
    ，正確目視及判斷僅異議人之車輛違規，不無疑慮。又闖紅
    燈之舉發，苟在50公尺之內當場攔停告發，異議人毫無異議
    ，但如果是於上開情形而為舉發，便屬便宜行事，爭議性極
    大，為此具狀聲明異議云云。
三、按汽車駕駛人，行經有燈光號誌管制之交岔路口闖紅燈者，
    處新臺幣1,800元以上5,400元以下罰鍰，道路交通管理處罰
    條例第53條第1項定有明文；又有第53 條情形者，記違規點
    數3點，同條例第63條第1項第3款亦有明文。
四、經查本件異議人於系爭時、地，確有駕駛系爭自用小客貨車
    闖紅燈之違規行為，業據證人即當日執勤舉發本違規事件之
    宜蘭縣警察局蘇澳分局東澳派出所警員甲○○到庭結證：「
    （法官問：對本案是否有印象？〔提示違規紅單〕）有，本
    件係我承辦，紅單是我開的。（法官問：為何會開這張紅單
    ？）當時我是和我所長在蘇花公路120 公里處一起執行交通
    違規攔檢勤務，所長發現異議人在往南下車道闖紅燈，所以
    通知我攔檢，我攔檢異議人後，他有爭執，我們有當場將拍
    到他闖紅燈的記憶卡資料倒帶給他看，異議人看了以後不講
    話，我們就開了他闖紅燈的紅單，後來他提出申訴，我們有
    將記憶卡拍到的影像送到裁決所，並回函給異議人。（法官
    問：卷附的照片是否你們當時所拍的照片？〔提示卷附照片
    〕）是的，這應該是從記憶卡所翻拍的照片，異議人的車子
    是最後一輛。（法官問：你是否認識異議人？）不認識。（
    法官問：與異議人有無其他恩怨關係？）無。（法官問：有
    無要績效而強行開單？）沒有，我們是公正執法，我們只攔
    違規闖紅燈及超越雙黃線的車輛，其他沒有違規的車子，我
    們不會攔檢。（法官問：當天有無下雨？）有，下小雨，但
    不會阻礙視線。」等語翔實（見本院96年12月31日調查程序
    筆錄），並有翻拍分格照片乙紙在卷及值勤單位寄送本院之
    蒐證錄影光碟乙片、本院之勘驗筆錄乙份在卷可資印證；且
    參以警員係代表國家執行道路交通安全與秩序之維護及違規
    行為之告發等公權力之公務員，其依法製單舉發違反道路交
    通管理處罰條例所列之違規事實，本質上為行政處分，係公
    務員基於職務上權力，依法就特定之具體事件所為具公法上
    效果之單方行政行為，自具一定之公信力。故除非有充份之
    事證足認該等執行公權力之公務員認知之事實有誤或有違法
    失職之情事，否則本院認為應以該管警員所認知之事實為可
    信，而採為判斷之依據，更何況本件並有值勤單位所提供之
    蒐證錄影光碟附卷可佐，已如前述。而異議人並未就執勤警
    員之舉發有誤，提出確實事證以供調查，且核無任何相關證
    據，足資證明本件執勤警員確有捏造事實違法取締之情事，
    故本件執勤警員本其維護交通秩序、安全職責所為之舉發，
    自應受到合法、正確之認定。是本件闖紅燈之違規事證已客
    觀明確，從而異議人前揭空泛辯解，要屬卸責之詞，不足採
    信。
四、綜上所述，本件異議人在行經有燈光號誌管制之交岔路口闖
    紅燈之違規事實，既屬明確，原處分機關依前揭道路交通管
    理處罰條例第53條第1項、第63條第1項第3 款規定逕行裁處
    異議人罰鍰2,700元並記違規點數3點，核無違誤，本件異議
    人之異議為無理由，應予駁回。
據上論斷，應依道路交通案件處理辦法第19條，裁定如主文。
中    華    民    國    97    年    2     月    14    日
                  交通法庭    法  官  張健河
上列正本證明與原本無異。
如對本裁定不服，應於送達後5 日內，向本院提出抗告狀（應抄
附繕本）。
中    華    民    國    97    年    2     月    14    日
                              書記官


司法院資訊處製作；財團法人民間司法改革基金會備份。
